【裁判字號】    98,易,1053
【裁判日期】    981231
【裁判案由】    竊盜
【裁判全文】
臺灣高雄地方法院刑事判決              98年度易字第1053號
公  訴  人  臺灣高雄地方法院檢察署檢察官
被      告  甲○○
上列被告因竊盜案件，經檢察官提起公訴（98年度偵緝字第1562號）
，本院判決如下：
    主  文
甲○○踰越牆垣竊盜，處有期徒刑柒月。
    事  實
一、甲○○意圖為自己不法之所有，於民國98年1 月24日凌晨4
    時至5 時許，前往過去曾服務，由丙○○經營、乙○○負責
    現場管理，位在高雄縣梓官鄉○○○路115 號之五金回收廠
    ，利用該廠區無人之機會，翻越該廠後門圍牆而進入廠區內
    ，徒手竊取電動鑽1 支、堆高機軸心1 支等物（共計價值約
    新臺幣8,800 元）。嗣經乙○○於同日中午12時20分許，上
    工清點工廠物品時，發覺遭竊而報警，並調閱廠區監視器畫
    面後，始循線查悉上情。
二、案經乙○○訴由高雄縣政府警察局岡山分局報請臺灣高雄地
    方法院檢察署檢察官偵查起訴。
    理  由
壹、證據能力部分
一、按被告以外之人於偵查中向檢察官所為陳述，除顯有不可信
    之情況者外，得為證據，刑事訴訟法第159 條之1 第2 項定
    有明文。經查，證人即告訴人乙○○、證人即五金回收廠負
    責人丙○○在檢察官偵查中所為之證述，業經其具結以擔保
    陳述之可信性，且查無何顯不可信之情況，核之上開說明，
    自有證據能力。
二、次按被告以外之人於審判外之言詞或書面陳述，除法律有規
    定者外，不得作為證據；被告以外之人於審判外之陳述，雖
    不符刑事訴訟法第159 條之1 至同條之4 之規定，而經當事
    人於審判程序同意作為證據，法院審酌該言詞陳述或書面陳
    述作成時之情況，認為適當者，亦得為證據。當事人、代理
    人或辯護人於法院調查證據時，知有刑事訴訟法第159 條第
    1 項不得為證據之情形，而未於言詞辯論終結前聲明異議者
    ，視為有前項之同意，刑事訴訟法第159 條第1 項、第159
    條之5 分別定有明文。查本判決所引用之其他各項據以認定
    事實之傳聞性質，被告甲○○及公訴人於本院言詞辯論終結
    前，均不爭執而未曾聲明異議，本院審酌該等言詞及書面陳
    述作成時之情況，並無出於任意性或不正取供，或違法或不
    當情事，且客觀上亦無不可信之情況，堪認為適當，揆諸前
    開說明，依法均有證據能力，合先敘明。
貳、實體部分
一、訊據被告甲○○固坦承有於上開時間、地點，翻越圍牆進入
    該五金回收廠內，並取走電動鑽1 支，惟矢口否認有何竊盜
    犯行，辯稱：電動鑽係伊在離職前，約2 年前跟丙○○買的
    ，且伊沒有拿走堆高機軸心，伊過年時，有以電話跟丙○○
    聯絡要拿回電動鑽及拆火星塞工具之事宜，丙○○之前有給
    伊鑰匙，但當天去時，丙○○已換了大門門鎖，伊為了拿回
    自己的工具，才會翻牆進去云云。經查：
（一）被告甲○○於98年1 月24日4 時至5 時許，翻越圍牆進入
      高雄縣梓官鄉○○○路115 號五金回收廠內，取走電動鑽
      1 支等情，業據告訴人乙○○於警詢及偵查中指證歷歷，
      且為被告所不爭執，復有廠內監視器畫面翻拍照片5 張（
      見高雄縣政府警察局岡山分局警卷第8 頁至第10頁）在卷
      可稽，是此部分事實，首堪認定。
（二）被告雖以前詞置辯，惟證人即告訴人乙○○於偵查中證述
      ：伊於98年1 月24日12時20分許，準備上工清點物品時，
      發現廠內之電動鑽遭被告竊取，伊與丙○○都未叫被告回
      工廠拿回先前留下來之工具等語（見98年度偵字第15438
      號偵卷一第8 頁、98年度偵緝字第1562號偵卷二第29頁）
      ，核與證人即該五金回收廠負責人丙○○於偵查中證稱：
      伊於案發前並未聯絡被告取回他的東西，因為被告離開後
      並未有個人物品放在工廠內等語（見98年度偵緝字第1562
      號偵卷二第30頁）；證人丙○○於本院審理時復到庭證稱
      ：被告到廠區拿的電動鑽並非向伊買的，伊雖然有跟被告
      通過電話，但那是新曆過年前打的，而本案是在農曆過年
      ，新曆過年前被告與伊的通話內容並未談到要取回電動鑽
      的內容，98年1 月24日被告到廠區取走之電動鑽非被告的
      ，是廠區所有的等語（見本院卷二第24頁至第24 頁 反）
      相符，足認被告於上開時、地取走之電動鑽非屬被告所有
      ，應堪採信。又證人即告訴人乙○○於偵查中證述：伊於
      清點物品時，發現廠內之堆高機軸心遭被告竊取等語（見
      98年度偵字第15438 號偵卷一第8 頁），核與證人丙○○
      於本院審理時到庭證稱：被告到廠區拿的推高機軸心非被
      告的，是廠區所有的等語（見本院卷二第24頁反）相符，
      並有廠內監視器畫面翻拍照片5 張復卷可憑（見高雄縣政
      府警察局岡山分局警卷第8 頁至第10頁），堪認被告確有
      於上開時間、地點，自廠內取走告訴人所有之推高機軸心
      ，尚非虛妄。參以被告於知悉廠區大門門鎖已更換後，尚
      執意翻越圍牆進入廠區，且上開電動鑽果係被告所有，亦
      無由於凌晨4 時至5 時許前往取回等情，足認被告於離職
      後並未留有個人物品於廠區內，其係利用該廠區無人之機
      會，翻越圍牆進入廠區竊取非其所有之電動鑽1 支、堆高
      機軸心1 支無訛，是被告上開所辯，純係卸責之詞，委無
      可採。
（三）綜上所述，本案事證明確，被告犯行堪以認定，應予依法
      論科。
二、核被告甲○○所為，係犯刑法第321 條第1 項第2 款之踰越
    牆垣加重竊盜罪。爰審酌被告前因加重竊盜罪，經本院判處
    有期徒刑6 月，緩刑2 年，現猶在緩刑期間內，有臺灣高等
    法院被告前案紀錄表在卷可按，復犯本件加重竊盜罪，素行
    不佳，且其正值輕壯年，不思以正途獲取財物，為圖不勞而
    獲，竟毀越圍牆進入過去曾服務之廠區行竊，致被害人受有
    財物損害，犯後尚設詞飾卸，未見悔意，及其犯罪之目的、
    動機等一切情狀，量處如主文所示之刑。
據上論斷，應依刑事訴訟法第299 條第1 項前段、刑法第321 條
第1 項第2款，判決如主文。
本案經檢察官丁○○到庭執行職務。
中    華    民    國    98    年    12    月    31    日
                  刑事第七庭  審判長法  官  陳  箐
                                    法  官  林依蓉
                                    法  官  簡佩珺
以上正本證明與原本無異。
如不服本判決應於收受送達後十日內向本院提出上訴書狀，並應
敘述具體理由；其未敘述上訴理由者，應於上訴期間屆滿後二十
日內向本院補提理由書（均須按他造當事人之人數附繕本）「切
勿逕送上級法院」。
中    華    民    國    98    年    12    月    31    日
                                    書記官  蕭家玲
附錄犯罪科刑法條
中華民國刑法第321條
（加重竊盜罪）
犯竊盜罪而有左列情形之一者，處 6 月以上、 5 年以下有期徒
刑：
一、於夜間侵入住宅或有人居住之建築物、船艦或隱匿其內而犯
    之者。
二、毀越門扇、牆垣或其他安全設備而犯之者。
三、攜帶兇器而犯之者。
四、結夥三人以上而犯之者。
五、乘火災、水災或其他災害之際而犯之者。
六、在車站或埠頭而犯之者。
前項之未遂犯罰之。

司法院資訊處製作；財團法人民間司法改革基金會備份。
